# 瑞华研究2-3-2

提问人：苹果宝贝 007 时间：2018-06-01 14:45:11
情形 1 ：内部交易中处于卖方地位的法人，其适用税率高于买方。 在集团 2009 年度合并利润表中，就该项交易确认的所得税费用净额为2,000 元，即当 期所得税费用5,000 元与递延所得税费用-3,000 元之差。该笔所得税费用净额体现出如下的 事实，即通过将存货从适用高税率的法人内部转移到适用低税率的法人，集团额外承担了 10 ％的所得税税负（B 公司个别报表层面的所得额20,000×A、B 两公司的税率差10%），这 是集团的一项额外成本，且在以后该批存货对外出售时无法获得弥补。 情形 2 ：内部交易中处于卖方地位的法人，其适用税率低于买方。 在集团 2009 年度合并利润表中，就该项交易确认的所得税费用净额为-2,000 元，即当 期所得税费用3,000 元与递延所得税费用-5,000 元之差。该笔所得税收益净额体现出如下的 事实，即通过将存货从适用低税率的法人内部转移到适用高税率的法人，集团节约了 10 ％ 的所得税税负（B 公司个别报表层面的所得额20,000×A、B 两公司的税率差10%），这是集 团的一项额外收益，是通过减少未来该批存货对外出售时需在A 公司缴纳的所得税体现出 来的。 标红部分，可否请群内各大神解释下？没太理解。

回答人：chenyiwei
这里的“额外承担”或者“节约”，其比较基准都是假设该存货没有发生内部转移，而是一直在内部买方体内的情况。例如情形 1 ，如果该存货一直是在该内部买方体内，则这部分 2000 的内部毛利将按照内部买方的适用税率15%计税，而现在的实际情况是该 2000 的内部毛利需按照内部卖方的适用税率25%计税，由此导致额外的现金流出集团。